Inventaris van het archief Blanken-Crucquius-Florijn
Nationaal Archief, Den Haag
Blanken; Cruquius; Florijn
Blanken / Crucquius / Florijn
1727-1871
35005
2.00 meter; 87 inventarisnummers.
Normale geschreven, getypte en gedrukte documenten, geen bijzondere handschriften.
Nationaal Archief, Den Haag
Arie Blanken Jzn. (1767-1824)
Nicolaas Samuel Crucquius (1678-1754)
Jacob Florijn (1751-?)
Jan van Lakerveld Blanken (1793-1885)
Jan Teunis Blanken
Het archief bevat stukken uit de Bataafse Republiek en de Franse Tijd in verband met verdedigingswerken, 's Lands gebouwen en waterstaat, voornamelijk afkomstig van ingenieurs en opzichters A. Blanken, N.S. Crucquius en J. van Lakerveld Blanken: onder meer stukken betreffende inundatiewerken voor de Franse troepen in 1795, besluiten rondom fortificatiewerken en bestekken van uit te voeren werk aan fortificaties in Muiden en omgeving, bestekken en besluiten van diverse 's Landsgebouwen in Maasland, verhandelingen over de staat van de wateren in Holland, adviezen over afwatering en bedijkingen in Rijnland, en inspectierapporten met betrekking tot waterstaatswerken in diverse polders binnen de hoogheemraad van Schieland.
Archiefvorming
Geschiedenis van het archiefbeheer
Het archief is overgedragen van de tweede naar de derde afdeling van het Algemeen Rijksarchief in oktober 1949.
De verwerving van het archief
De rechtstitel is (nog) onbekend.
Inhoud en structuur van het archief
3.20
Inhoud
Archief Blanken-Crucquius-Florijn: betreffende de fortificatiën, in het algemeen 's Lands gebouwen, en de Waterstaat in (Zuid-) Holland, c. 1725-1871.
Aanwijzingen voor de gebruiker
Openbaarheidsbeperkingen
Volledig openbaar.
Materiële beperkingen
Aanvraaginstructie
Openbare archiefstukken kunnen online worden aangevraagd en gereserveerd. U kunt dit ook via de terminals in de studiezaal van het Nationaal Archief doen. Om te kunnen reserveren dient u de volgende stappen te volgen:
U maakt een profiel aan op www.gahetna.nl, en logt vervolgens in
Via de archiefinventaris (alleen de beschrijvingen met rode nummers) selecteert u het gewenste archiefstuk door op de knop 'Reserveren' te klikken
In het volgende scherm geeft u aan op welke dag u het archiefstuk wilt inzien
Indien u zich bevindt in de studiezaal en een tafelnummer heeft ontvangen kunt u dit nummer vermelden. Als u geen tafelnummer heeft kunt u tafelnummer 777 laten staan
Vervolgens bevestigt u uw reservering door deze te versturen.
Verwant materiaal
Beschikbaarheid van kopieën
Afgescheiden archiefmateriaal
NL-HaNA, 4.BLF - Inventaris van kaarten, tekeningen en modellen van de waterbouwkundig ingenieurs J. Blanken Jz. [1755-1838], A. Blanken Jz. [1767-1824] en J. v. Lakerveld Blanken [1793-1885]
Beschrijving van de series en archiefbestanddelen
- A. Blanken Jzn., A.
  - Opzichter van Fortificatiën te Muiden en omgeving., I.
    - Nota's enz. over zijn werk., 1787 en z.j.; 1; 1 omslag
    - Stukken betreffende sollicitaties als "2e Fabricq" te Leiden., 1792; 2; 1 omslag
    - Ingekomen brieven bij A. Blanken Jzn, opzichter van 's lands fortificatiewerken te Muiden., 1793 april 13 - 1793 december 23; 2A; 1 omslag
      Los aangetroffen in depot (erfenis Jos de Jong)
    - Stukken betreffende zijn arrestatie op 14 aug. 1794., 3; 1 omslag
    - Stukken betreffende zijn eedaflegging., 1795; 4; 1 omslag
    - Stukken betreffende inundatiewerken verricht voor de Franse troepen., 1795; 5; 1 omslag
    - Sollicitatiestukken bij het Committe van Algemeen Welzijn., 1795; 6; 1 omslag
    - Ingekomen stukken, grotendeels van Baron Krayenhoff over fortificatiewerken., 1796-1799; 7; 1 pak
    - Minuten van uitgaande brieven aan: de Contrarolleur-generaal de Bock, Lt, Kolonel Krayenhoff, de Directeur van het kleine departement J. Nagel Jr. te Muiden., 1790-1793; 8; 1 pak
    - Verzamelde en ingekomen resolutiën, decreten enz. betreffende fortificatiewerken., 1704-1800; 9; 1 pak
    - Memories enz. van defecten enz., 1788-1804; 10; 1 pak
    - Bekendmakingen voor aanbestedingen., 1785-1796; 11; 1 pak
    - Bestekken van uit te voeren werken in plaasse buiten de volgende., 13e eeuw; 12; 1 pak
    - Bestekken van uit te voeren werken in Muiden., ca. 1700-1800; 13; 1 pak
    - Bestekken van uit te voeren werken in Naarden., ca. 1700-1786; 14; 1 pak
    - Bestekken van uit te voeren werken in Naarden., ca. 1787-1798; 15; 1 pak
    - Bestekken van uit te voeren werken in Hinderdam, Uitermeer en Weesp., 18e eeuw; 16; 1 pak
    - Weekstaten van verricht werk., 1793-1798; 17; 1 pak
    - Weekstaten van verricht werk bij Doris Kivitsveer en Hedikhuizen., 1794; 18-19; 1 pak
      - Bestanddeel 1, 18
      - Bestanddeel 2, 19
    - Stukken betreffende verdedigingswerken om Amsterdam., 1793; 20; 1 pak
    - Lijsten van 's Landsgoederen in gebruik bij het garnizoen te Muiden., 1786-1792; 21; 1 pak
    - Aantekeningen betreffende enige waterwerken waargenomen op een reis naar Brussel., 1797; 22; 1 omslag
    - Beschrijving enz. van scheepsgeschut., 1795, 1800; 23; 1 omslag
  - Algemeen Opzichter van 's Landsgebouwen in Maasland., II.
    - Lijsten van de papieren overgenomen van de Contrarolleur-generaal A.J. de Bock., 1803-1807; 24; 1 omslag
    - Register van uitgegane brieven., 1807-1810; 25; 1 deel
    - Resolutiën enz. betreffende het Algemeen opzicht over 's Lands gebouwen., 1801-1811; 26; 1 pak
    - Aanstellingen enz. betreffende 's Lands opzieners., 1798-1810; 27; 1 omslag
    - Stukken betreffende de aanslag op 's Landsgebouwen in het middel der verponding., 1808-1809; 28; 1 omslag
    - Bestekken, besluiten, rapporten enz. betreffende het Kerkgebouw te Berlicum., 1796-1807; 29; 1 pak
      2/3 deel teruggevonden.
    - Stukken betreffende de schadeloosstelling gereclameerd door N.Bastert,wegens werkzaamheden en het retranchement te Breukelen bij Galgewaard., 1803; 30; 1 pak
    - Bestekken, besluiten enz. betreffende de kerk, pastorie en school te Cillaarshoek., 1802-1812; 31; 1 pak
    - Bestekken betreffende de muntgebouwen te Dordrecht., 1803-1807; 32; 1 pak
    - Bestekken betreffende het slot van Putten te Geervliet., 1803-1810; 33; 1 pak
    - Bestekken betreffende tolhuis en tolknechtswoning te Gorinchem., 1805-1809; 34; 1 omslag
    - Bestekken enz. betreffende de barriere of de hekken voor het exercitieveld buiten de Kansepoort te Gorinchem., 1804; 35; 1 omslag
    - Pachtconditiën betreffende de Middelwaard in de Merwede voor Gorinchem., 1806; 36; 1 omslag
    - Bestekken enz. betreffende het tolhuis te Gouda., 1799-1806; 37; 1 pak
    - Bestekken betreffrende 's Lands jacht en jachthuis te 's-Gravenhage., 1799-1810; 38; 1 omslag
    - Pachtconditiën enz. betreffende 's Lands gronden onder Langeraar., 1790-1805; 39; 1 omslag
    - Onderhoudsbestekken, pachtcondities enz. betreffende 's Lands hofstede, gebouwen en gronden nabij Linschoten., 1803-1810; 40; 1 pak
    - Bestekken en stukken betreffende het Kasteel te Loevestein en de gevangenpoort te Woudrichem., 1798-1810; 41; 1 pak
    - Bestekken van de kerk en de pastorie te Loosduinen., 1797-1811; 42; 1 pak
    - Bestekken van het kasteel te Muiden en de pastorie te Muiderberg., 1799-1810; 43; 1 pak
    - Verpachtingscondities van de visserij in de grachten van Nieuwersluis., 1803; 44; 1 omslag
    - Stukken betreffende 's Lands afgegraven gronden gelegen voor het retranchement aan de Pleyt even boven Oudewater., 1803; 45; 1 omslag
    - Bestekken, stukken, pachtcondities enz. betreffende 's Lands tolhuis en de z.g. Blauwe toren te Schoonhoven., 1797-1810; 46; 1 pak
    - Bestekken en stukken betreffende het kasteel te Woerden., 1800-1810; 47; 1 omslag
    - Stukken betreffende de overgave van het kasteel te Moerden van het Departement Holland aan het Ministerie van Oorlog en de teruggave aan Holland., 1804-1806; 48; 1 omslag
- Nicolaas Samuel Crucquius, B.
  Geb. te Delft 2 dec. 1678, overleden te Spaarndam 5 Feb. 1754. Was landmeter van Rijnland te Leiden; na 1731 te Spaarndam, waar hij het hoofdtoezicht op de uitwateringswerken van Rijnland had. Tevens was hij daar later schout.
  Zie ook Mr. S.J. Fockema Andreae. "De oude archieven van het Hoogheemraadschap van Rijnland". blz. 50 nr. 84.
  - Verhandeling over de toestand van ons land ten opzichte van de wateren, uitgebracht aan Dijkgraaf en Hoogheemraden van Delfland., 7 mei 1731; 49; 2 katernen
  - Verhandeling over het opmeten en in kaart brengen van alle wateren en landen van Holland., z.j. ± 1725; 50; 3 stukken
  - Rapport aan de Staten van Holland en West-Friesland over de rivieren., z.j.; 51; 1 katern
  - Advies aan gecommitteerden der steden Delft, Rotterdam, Schiedam en Brielle over de afwatering van de Alblasserwaard., z.j.; 52; 1 katern
  - Rapporten aan commissarissen uit Gecommitteerde Raden van Holland over middelen tot het bewaren van weergors., z.j. ± 1730; 53; 2 stukken
  - Rapport van de professoren 's-Gravensande, Wittichius en de landmeter Crucquius van hun inspectie van de Merwede en de middelen tot voorkoming van inundatie., z.j.; 54; 1 stuk
  - Voorstel aan ..... (Edel Mogende Heer) om Leiden van vers water te voorzien., z.j.; 55; 1 stuk
  - Rapport over het uitdiepen van de Roode Vaart, de Nier en de Sevenbergse Haven., z.j.; 56; 1 omslag
    Met 2 schetskaartjes.
  - Advies aan Hoofdingelanden van Delfland over de zeeweringen bij ter Heide. Afschrift., 22 mei 1733; 57; 1 katern
  - Rapport betreffende de werktuigen, waarmee de mechanicus van Borselen de ondiepten in de Maas bij Rotterdam wilde wegnemen., 1737; 58; 2 stukken
- Jacob Florijn, C.
  Geboren te Deventer 3 mrt. 1751, studeerde te Amsterdam wiskunde. De roem van zijn bekwaamheid in de wiskunde bezorgde hem in 1771 de post van Examinator der zeeofficieren bij het College ter Admiraliteit van de Maas en van Stadsmathematicus te Rotterdam. Later werd hij aangesteld tot lid der Commissie voor het vinden der lengte op zee en de verbetering der zeekaarten. In 1795 werd hij Examinator-generaal der zeeofficieren.
  - Stukken betreffende de verbeteringen van de Lek en de Krimpenerwaard., 1772-1794; 59; 1 omslag
  - Stukken betreffende de verbeteringen van de Krabbe en de Lint in verband met de scheepvaart te Rotterdam., 1771-1802; 60; 1 pak
- J. van Lakerveld Blanken, D.
  Hoogheemraad en Hoofdingelanden van Schieland.
  - Wetten, reglementen, keuren enz. voor de waterstaatsbesturen in Schieland., 1837-1860; 61; 1 pak
  - Inspectierapporten enz. betreffende waterstaatswerken in Schieland., 1838-1860; 62; 1 omslag
  - Begrotingen,rekeningen enz. van het Hoogheemraadschap Schieland. Grotendeels gedrukt., 1837-1860; 63; 1 pak
  - Stukken betreffende de volgende polders enz., Bergpolder., 1838-1848; 64; 1 omslag
  - Bleiswijk en Hillegersberg., z.j. (na 1833); 65; 2 katernen
    Zie Ch. Bumnijs Jr. nr. 14.
  - Broek, Broekhuizen, Thiel en 't Weegje, 1836-1838, 1853; 66; 1 omslag
  - Bleekersbuizen., 1838-1848; 67; 1 omslag
  - West Blommersdijk, gend. Cool., 1840; 68
  - Delfland. (Statistiek van -), z.j.; 69; 2 katernen/2 omslagen
    Hierbij 2 kaartjes van de polders in Delfland.
  - Delfland. (Afvoer van water in -), z.j.; 70; 1 katern
  - Esse, Gansdorp en Blaardorp onder Nieuwerkerk a/d IJssel., 1838-1840; 71; 1 omslag
  - Gouda. (Oliemolen te -), 1838; 72; 1 katern/2 omslagen
    Met een tekening van de Gouwe.
  - Overschie. (Klacht over dijkgeld te -), 1850; 73; 1 katern/1 omslag
  - Rijnlandsboezemwater. 1847. Met retroacta d.d., 1807; 74; 1 omslag
  - De Rotte. (Droogmakerij langs -), 1844; 75; 1 omslag
  - Rotterdam. (Droogmakerij langs ten oosten van-), 1860-1861; 76; 1 omslag
  - Rotterdam. (Waterverversing te -), 1838, 1854; 77; 2 katernen
  - Rotterdam. (Waterhoogten te -), 1849-1850; 78; 1 katern/3 omslagen
  - Rotterdam. (Overeenkomst tussen - en Schieland over kaden en wateren binnen de stad) Met retroacta 1461-1657, 1840, 1841; 79; 1 omslag
  - Rotterdam. (De donkere sluis te -), 1848, 1849; 80; 3 omslagen
  - Schiedam. (Vonnis tegen een molenaar te -), 1855; 81; 1 stuk
  - Schieland. (Afwatering van -), 1853; 82; 5 stukken
  - Schieland. (Zuidplas van -) Met retroacta van 1727 af., 1838-1855; 83
  - Stoomboten. (Bezwaren tegen - in verband met de kaden), z.j.; 84; 2 stukken
  - Varia., 1837-1872 en z.j.; 85; 1 omslag
- Jan Teunis Blanken, E.
  Mr. Molenmaker te Haastrecht.
  - Stukken betreffende de bemaling van de polders de Langeweide en herstellingen en visitaties der watermolens aldaar., 1798-1806, 1822; 86; 1 omslag